福建金門地方法院刑事判決　
110年度交易字第22號
公  訴  人  福建金門地方檢察署檢察官
被      告  王萬福


上列被告因公共危險案件，經檢察官提起公訴（110年度偵字第9
16號），本院判決如下：
    主  文
王萬福犯不能安全駕駛動力交通工具罪，累犯，處有期徒刑玖月
。 
    事  實
一、王萬福於民國110年8月11日下午4時30分許起，在金門縣金
    寧鄉酒廠旁某工地，飲用酒類2至3杯後，明知吐氣所含酒精
    濃度已達每公升0.25毫克以上，不得駕駛動力交通工具，竟
    仍基於酒後駕駛動力交通工具之犯意，於同日下午4時47分
    許，自上開工地，駕駛車牌號碼000-000號屬於動力交通工
    具之普通重型機車上路。嗣於同日下午5時2分許，行經金門
    縣金沙鎮環島北路近高陽路段時，為執勤員警所攔檢，經警
    方發覺王萬福身有酒味，並於同日下午5時17分許，對其施
    以吐氣所含酒精濃度檢測，測得其吐氣所含酒精濃度達每公
    升1.09毫克，始悉上情。
二、案經金門縣警察局報告福建金門地方檢察署（下稱金門地檢
    署）檢察官偵查起訴。 
    理  由
壹、程序部分
    本院以下所引用非供述證據部分，並無證據證明係公務員違
    背法定程序所取得，且經本院於審理期日提示與被告辨識而
    為合法調查，是依刑事訴訟法第158條之4反面解釋，即具證
    據能力。
貳、實體部分 
一、上揭犯罪事實，業據被告王萬福於警詢、偵訊及本院審理時
    均坦承不諱（見警卷第1至5頁、偵卷第39至41頁、本院卷第
    47、50頁），又被告吐氣酒精濃度含量為每公升1.09毫克乙
    節，此有交通警察隊「公共危險案」酒精濃度測定紀錄表、
    金門縣警察局舉發違反道路交通管理事件通知單影本、酒後
    駕車檢測確認書、呼氣酒精測試器檢定合格證書、公路監理
    電子閘門車號查詢機車車籍及證號查詢機車駕駛人列印資料
    各1份在卷可資為憑（見警卷第8至11、14至15頁），綜合上
    開補強證據，足資擔保被告前開任意性自白之上述犯罪情節
    ，具有相當可信性，並核與事實相符，應堪信屬實。綜上，
    本案事證明確，被告上開犯行堪以認定，應予依法論科。
二、按刑法第185條之3第1項第1款所稱「駕駛動力交通工具而吐
    氣所含酒精濃度達每公升0.25毫克或血液中酒精濃度達百分
    之0.05以上」係屬抽象危險犯，不以發生具體危險為必要，
    只須客觀上行為人駕駛動力交通工具且其酒精濃度達到上開
    標準值，即認定行為人有「不能安全駕駛」之危險存在。查
    被告為警查獲時其吐氣所含酒精濃度值每公升高達1.09毫克
    ，已達每公升0.25毫克以上之標準，核被告所為，係犯刑法
    第185條之3第1項第1款之罪。另被告前於109年間因犯公共
    危險案件，經本院以109年度交易字第10號判決判處有期徒
    刑8月確定，於110年3月14日縮刑期滿執行完畢出監，有臺
    灣高等法院被告前案紀錄表（本院卷第40頁）在卷可憑，其
    於 5年以內故意再犯本件有期徒刑以上之罪，為累犯，依司
    法院釋字第 775號解釋意旨為裁量後，認被告前有相同犯行
    之前案紀錄，本次再犯有其特別惡性及對刑罰反應力薄弱情
    事，應予加重其刑，且加重後之刑度尚不致有罪刑不相當情
    事。是本院就本件個案依該號解釋意旨，裁量加重本刑（含
    最低本刑），認無「致生行為人所受之刑罰超過其所應負擔
    罪責之個案，其人身自由因此遭受過苛之侵害」之情形，尚
    屬符合憲法罪刑相當原則，容未違反憲法第8條保障人身自
    由之意旨，亦未牴觸憲法第23條之比例原則，附予說明。
三、爰以行為人責任為基礎，審酌被告前另有4次酒駕之前案紀
    錄，有上開前案紀錄表附卷可考，竟不知警惕，再犯相同罪
    名之本案（前述構成累犯部分，於此並未納入量刑基礎，以
    避免雙重評價），顯見其未能確實省思酒後駕車所衍生之高
    度潛在危險性，既漠視自己生命、身體之安危，亦罔顧公眾
    往來之安全，於服用酒類，吐氣所含酒精濃度高達每公升1.
    09毫克之狀態下，竟仍心存僥倖，執意駕駛普通重型機車行
    駛於道路上，實應嚴予非難，兼衡其犯後坦承犯行之態度，
    犯後態度良好，審理時自陳離婚，有兩個小孩就讀中，需扶
    養父母親，高職畢業之智識程度，目前打零工，日薪約新臺
    幣1,200元之家庭經濟狀況（見本院卷第51頁）等一切情狀
    ，量處如主文所示之刑，以資懲儆。
據上論斷，應依刑事訴訟法第299條第 1項前段，刑法第185條之
3第1項第1款、第47條第1項，刑法施行法第1條之1第1項，判決
如主文。
本案經檢察官李仲仁提起公訴並到庭執行職務。 
中　　華　　民　　國　　110 　年　　10　　月　　28　　日
                  刑事第一庭  法　官　黃俊偉
以上正本係照原本作成。　　　　　　　　　
如不服本判決，應於收受判決後20日內向本院提出上訴書狀，並
應敘述具體理由；其未敘述上訴理由者，應於上訴期間屆滿後20
日內向本院補提理由書（均須按他造當事人之人數附繕本）「切
勿逕送上級法院」。 
中　　華　　民　　國　　110 　年　　10　　月　　28　　日
                              書記官  黃紹洧 
附錄本案論罪科刑法條：
刑法第185條之3第1項第1款
駕駛動力交通工具而有下列情形之一者，處二年以下有期徒刑，
得併科二十萬元以下罰金：
一、吐氣所含酒精濃度達每公升零點二五毫克或血液中酒精濃度
    達百分之零點零五以上。
二、有前款以外之其他情事足認服用酒類或其他相類之物，致不
    能安全駕駛。
三、服用毒品、麻醉藥品或其他相類之物，致不能安全駕駛。